---
title: "HDT2-Clustering"
author: "Andres Quinto, Mirka Monzon, Oscar De Leon"
date: "20/02/2022"
output: 
  html_document:
    code_folding: hide
    word_document: default
    pdf_document: default
---

```{r setup, include=FALSE}
knitr::opts_chunk$set(echo = TRUE)
```

```{r}
datos <- read.csv("movies.csv")
```

## Hoja de trabajo no.2 

### Clustering 

1. Haga el preprocesamiento del dataset, explique qué variables no aportan información a la generación de grupos y por qué. Describa con qué variables calculará los grupos.

```{r}
variable <- c("id", "original_title", "originalLanguage", "homePage", "video", "actorsCharacter")
DataFrame.Variables <- data.frame(variable)
print(DataFrame.Variables)
```

Las variables listadas anteriormente, son las variables que considereamos no aportan informacion a la generecion de grupos ya que cada una de ellas tienen caracteristicas propias que no se relacionan con las demas y/o contienen informacion no usable. 


2. Analice la tendencia al agrupamiento usando el estadístico de Hopkings y la VAT (Visual Assessment of cluster Tendency). Discuta sus resultados e impresiones.

Para ello necesitamos normalizar los datos de la db.
Referencia para la funcion de hopkins
https://www.rdocumentation.org/packages/clustertend/versions/1.5/topics/hopkins
```{r}
library(hopkins) #Con esto revisamos el agrupamiento.

datos <- read.csv("movies.csv")

datos<-datos[complete.cases(read.csv("movies.csv")),]
popularity<-datos[,'popularity']
budget<-datos[,'budget']
revenue<-datos[,'revenue']
runtime<-datos[,'runtime']
voteCount<-datos[,'voteCount']
NORMD<-data.frame(popularity,budget,revenue,runtime,voteCount)
Clustering<-scale(NORMD)

hopkins(Clustering)

#Matriz de distancia
DistData<- dist(Clustering)

```
Se puede apreciar que el valor que retorna la funcion de hopkins esta muy alejado de 0.5, es decir los datos recopilados no son aleatorios, dandonos a entender que el agrupamiento se puede facilitar. Para ello utilizaremos y analizaremos de forma grafica los datos.

Referencia a la libreria: https://cloud.r-project.org/web/packages/factoextra/factoextra.pdf
```{r}
library(factoextra) #Paquete que facilita los graficos de clustering
knitr::opts_chunk$set(fig.width=12, fig.height=8) 
fviz_dist(DistData, show_labels = F)

```

3. Determine cuál es el número de grupos a formar más adecuado para los datos que está trabajando. Haga una gráfica de codo y explique la razón de la elección de la cantidad de clústeres con la que trabajará. 

```{r}

```

4. Utilice 3 algoritmos existentes para el agrupamiento. Compare los resultados generados por cada uno.

```{r}

```

5. Determine la calidad del agrupamiento hecho por cada algoritmo con el método de la silueta. Discuta los resultados. 

```{r}

```

6. Interprete  los  grupos  basado  en  el  conocimiento  que  tiene  de  los  datos.  Recuerde  investigar  las medidas de tendencia central de las variables continuas y las tablas de frecuencia de las variables categóricas pertenecientes a cada grupo. Identifique hallazgos interesantes debido a las agrupaciones y describa para qué le podría servir.

