---
title: "HDT2-Clustering"
author: "Andres Quinto, Mirka Monzon, Oscar De Leon"
date: "20/02/2022"
output: 
  html_document:
    code_folding: hide
    word_document: default
    pdf_document: default
---

```{r setup, include=FALSE}
knitr::opts_chunk$set(echo = TRUE)
```

```{r}
library(dplyr)
library(ggplot2)
datos <- read.csv("movies.csv")
```

## Hoja de trabajo no.2 

### Clustering 

1. Haga el preprocesamiento del dataset, explique qué variables no aportan información a la generación de grupos y por qué. Describa con qué variables calculará los grupos.

2. Analice la tendencia al agrupamiento usando el estadístico de Hopkings y la VAT (Visual Assessment of cluster Tendency). Discuta sus resultados e impresiones.

3. Determine cuál es el número de grupos a formar más adecuado para los datos que está trabajando. Haga una gráfica de codo y explique la razón de la elección de la cantidad de clústeres con la que trabajará. 

4. Utilice 3 algoritmos existentes para el agrupamiento. Compare los resultados generados por cada uno.

5. Determine la calidad del agrupamiento hecho por cada algoritmo con el método de la silueta. Discuta los resultados. 

6. Interprete  los  grupos  basado  en  el  conocimiento  que  tiene  de  los  datos.  Recuerde  investigar  las medidas de tendencia central de las variables continuas y las tablas de frecuencia de las variables categóricas pertenecientes a cada grupo. Identifique hallazgos interesantes debido a las agrupaciones y describa para qué le podría servir.